臺北高等行政法院裁定
111年度交上字第361號
上  訴  人  范揚楨                           
被 上訴 人  交通部公路總局新竹區監理所
代  表  人  吳季娟（所長）
上列當事人間交通裁決事件，上訴人對於中華民國111年10月19
日臺灣新竹地方法院111年度交字第10號行政訴訟判決，提起上
訴，本院裁定如下：
　　主  文
上訴駁回。
上訴審訴訟費用新臺幣750元由上訴人負擔。
    理  由
一、按對於交通裁決事件之判決提起上訴，非以其違背法令為理
    由，不得為之，且應於上訴理由中表明原判決所違背之法令
    及其具體內容之事由，或表明依訴訟資料可認為原判決有違
    背法令之具體事實之事由，行政訴訟法第237條之9第2項準
    用第235條第2項及第236條之1規定甚明。是對於地方法院交
    通裁決事件之判決上訴，非以其違背法令，且於上訴理由中
    表明上開事由之一者，即應認為不合法而駁回之。又依同法
    第237條之9第2項準用第236條之2第3項、第243條第1項規定
    ，判決不適用法規或適用不當者，為違背法令；而判決有第
    243條第2項所列各款情形之一者，為當然違背法令。是當事
    人對於地方法院交通裁決事件之判決上訴，如依行政訴訟法
    第237條之9第2項準用第236條之2第3項、第243條第1項規定
    ，以判決有不適用法規或適用不當為理由時，其上訴狀或理
    由書應表明原判決所違背之法令及其具體內容；若係成文法
    以外之法則，應揭示該法則之旨趣，倘為司法院大法官解釋
    ，則為揭示該解釋之字號或其內容。如以行政訴訟法第237
    條之9第2項準用第236條之2第3項、第243條第2項所列各款
    情形為理由時，其上訴狀或理由書，應揭示合於該條項各款
    之事實。上訴狀或理由書如未依此項方法表明者，即難認為
    已對交通裁決事件判決之違背法令有具體的指摘，其上訴自
    難認為合法。
二、上訴人於民國110年9月3日9時30分許，駕駛其所有車牌號碼
    00-0000號自用小客車（下稱系爭車輛），行經新竹縣○○市○
    ○○路與○○路0段交岔路口（下稱系爭交岔路口）左轉○○路0段
    時，擦撞步行於行人穿越道之行人郭義聯（下稱郭君）之左
    手成傷，而發生交通事故（下稱系爭事故），經新竹縣政府
    警察局竹北分局（下稱舉發機關）調查後，認有違反道路交
    通管理處罰條例（下稱道交條例）第62條第4項規定之違規
    行為，乃於110年10月11日填製新竹縣政府警察局竹縣警交
    字第E61463139號舉發違反道路交通管理事件通知單予以舉
    發，並移送被上訴人處理。上訴人不服舉發，於應到案日期
    向被上訴人陳述意見，經被上訴人函請舉發機關查復後，認
    上訴人有「汽車駕駛人駕駛汽車肇事致人受傷而逃逸」之違
    規事實，乃於110年12月28日製開竹監裁字第50-E61463139
    號違反道路交通管理事件裁決書（下稱原處分），依道交條
    例第62條第3項、第4項及違反道路交通管理事件統一裁罰基
    準表等規定，裁處上訴人罰鍰新臺幣（下同）6,600元，吊
    銷其駕駛執照，3年內不得考領（另上訴人所涉過失傷害及
    肇事逃逸罪嫌部分，業據檢察官為不起訴處分確定）。上訴
    人不服，提起行政訴訟，經臺灣新竹地方法院（下稱原審）
    以111年10月19日111年度交字第10號行政訴訟判決駁回上訴
    人之起訴（下稱原判決）。上訴人不服，提起本件上訴，並
    聲明：原判決吊銷駕照3年之部分廢棄；原處分撤銷。
三、上訴人對原判決上訴係主張：當時其自醫院回診畢，在系爭
    交岔路口綠燈左轉，於減速讓郭君先行通過後始通行，因感
    覺系爭車輛後視鏡震動一下，遂停車察看，因無人告知發生
    系爭事故，以為係車輛老化，後視鏡前後擺動所致，方駛離
    ，並無肇事逃逸等語。惟原判決就此已論明：㈠經原審當庭
    勘驗路口監視器影像結果，當時系爭車輛於系爭交岔路口左
    轉彎時，於銜接道路路口之行人穿越道上，以其左前車頭擦
    撞郭君左後側，致郭君向左後旋轉近270度，系爭車輛續為
    前行，並未停下為任何處置等情，復由卷附檢察官不起訴處
    分書所載內容可知，郭君因而受有左手、左前臂鈍挫傷、左
    腰部鈍挫傷之傷勢，上訴人復不爭執未於肇事後留在現場、
    報警或另對郭君詢問或實施任何救護措施或後續處置即自行
    駛離，足認定上訴人有「汽車駕駛人駕駛汽車肇事致人受傷
    而逃逸」之違規事實。㈡上訴人雖主張當下並不知擦撞郭君
    ，故而自行駛離，並無逃逸之意圖等語。然由上開勘驗結果
    及卷附路口監視器影像截圖可見，當時系爭交岔路口空曠無
    障礙物、人車稀少，銜接路口行人穿越道上除郭君外，別無
    他人。郭君係於綠燈之際開始緩步於行人穿越道上、漸行至
    中央分隔島處，而系爭車輛於左轉彎至擦撞郭君後又復為前
    行之期間，系爭交岔路口又無其他汽車，系爭車輛之行進速
    度亦非快速，復由上訴人於原審當庭陳述內容及其道路交通
    事故談話紀錄表之記載可知，上訴人於系爭交岔路口左轉彎
    前已看到郭君緩步於行人穿越道之上，且於系爭車輛放慢速
    度、以極近距離接近並行經郭君、且周遭別無其他車輛與行
    人之情況下，亦曾停下檢視後照鏡，當能注意系爭事故之發
    生，縱使上訴人未能即時以外觀確認郭君是否因此受傷，亦
    應主動將系爭車輛靠邊停下確認，並進而為適當之處置，自
    不得以郭君當下未主動向其反映，即擅自離去。是上訴人就
    本件違規行為，縱無故意，亦顯有過失，依行政罰法第7條
    之規定，仍應裁罰等理由甚詳。經核上訴人之上訴理由，無
    非就原審法院取捨證據、認定事實之職權行使，指摘其為不
    當，而非具體表明合於不適用法規、適用法規不當、或行政
    訴訟法第243條第2項所列各款之情形，難認對原判決之如何
    違背法令已有具體之指摘。依首開規定及說明，應認其上訴
    為不合法。
四、末按交通裁決事件之上訴，行政法院為訴訟費用之裁判時，
    應確定其費用額，此觀行政訴訟法第237條之9第2項準用第2
    37條之8第1項規定即明。本件上訴人對於交通裁決事件之上
    訴，既經駁回，則上訴審訴訟費用750元（上訴裁判費）自
    應由上訴人負擔，故併予確定如主文第2項所示。
五、據上論結，本件上訴為不合法，依行政訴訟法第237條之9第
    2項、第236條之2第3項、第249條第1項前段、第237條之8第
    1項、第104條、民事訴訟法第95條、第78條，裁定如主文。
中　　華　　民　　國　　111 　年　　12　　月　　7 　　日
   　　　　　　　   臺北高等行政法院第三庭
                              審判長法  官　 高愈杰
                          　　      法  官　 楊坤樵
                             　　　 法  官   孫萍萍
上為正本係照原本作成。
不得抗告。
中　　華　　民　　國　　111 　年　　12　　月　　7 　　日
                                    書記官   李虹儒